# 请教陈版，中央企业事业单位财务决算转表

提问人：Manson_Luci 时间：2018-02-09 10:38:46
某中央企业事业单位本期出售了控股子公司的大部分股权，从而丧失控制权但剩余股权大于20%具有重大影响，按事业单位会计制度对剩余股权投资仍按成本法核算，但按企业会计准则应按权益法核算。该事业单位在财务决算时应按国资委转表规则进行转表，即按企业会计准则的会计科目进行转换。 请问 1 ：由于事业单位执行事业单位会计制度，财务决算时只是按企业转表科目转换，该剩余股权投资是否有必要转为权益法？ 请问 2 ：如果该事业单位转表后仍按成本法核算，则在集团合并报表时有无必要统一会计政策将该股权调整为权益法核算？

回答人：chenyiwei
如果该事业单位需纳入该中央企业的合并报表范围的，则在合并报表层面，基于母子公司统一会计政策的基本要求，应对剩余股权转为权益法核算，并在合并报表中体现出按剩余股权于处置日的公允价值重新计量、重新计量的差额计入损益等处理效果。